---
title: "Exercicis Sessio 2"
author: "Marc CabaÃfÂ±as"
date: "11 juny de 2019"
output:
  html_document:
    df_print: paged
  word_document: default
---

```{r setup, include=FALSE}
knitr::opts_chunk$set(echo = TRUE)
```
*Exercici 1*
1. Baixa les dades barris_poblacio.csv que hi ha al Campus Virtual i guarda'ls en el
subdirectori /data del teu projecte de la sessió d'avui.
```{r}
barrispob <- read.csv("R/CURSANALISIS/Sessió 2/data/barris_poblacio.csv", fileEncoding = "UTF-8")
head(barrispob)
```
3. Crea una nova variable por.ext que representi, per cada barri, el percentatge de
població estrangera sobre el total de població.
```{r}
barrispob$por.ext <- (barrispob$estranger/barrispob$poblacio)*100
head(barrispob)
```
4. Crea una nova variable dicotòmica ext.dic de manera que la categoria alt agrupi
els barris amb un percentatge d'estrangers superior a la mitjana, i baix la resta de
barris.
```{r}
barrispob$ext.dic <- ifelse(barrispob$por.ext>mean(barrispob$por.ext, na.rm = TRUE), 
            "alt", "baix")
table(barrispob$ext.dic)
```
5. Crea una nova variable categòrica ext.quart a partir de la variable de percentatge de
població estrangera, de manera que els seus 4 nivells coincideixin amb els quartils 1,
2, 3 i 4. Fes que les categories tinguin les etiquetes "Baja", "Mitjana-Baixa", "MitjanaAlta" i "Alta". Pensa en com fer-ho. Explora les funcions summary() i quantile().
```{r}
barrispob$ext.quart <- cut(barrispob$por.ext, breaks = quantile(barrispob$por.ext),
                           labels = c("Baja","Mitjana-Baixa","Mitjana-Alta", "Alta"))

```
6. Crea un boxplot que mostri la distribució de la variable por.ext. Comenta breument
el resultat. Per exemple, quin és el percentatge medià d'estrangers?
```{r}
boxplot(barrispob$por.ext, 
        horizontal=TRUE)
```
```{r}
median(barrispob$por.ext)
```
7. Crea un boxplot que mostri la distribució de població estrangera de cada grup de la
variable ext.quart.
```{r}
boxplot(barrispob$por.ext~barrispob$ext.quart,
        xlab="Nivell de població estrangera",
        ylab="Distribució")
```
8. Crea un gràfic de punts on mostris la distribució del percentatge de població estrangera per barris de Barcelona. Força l'eix horitzontal (x) a reprsentar valors entre 0 i
60. Decideix quin criteri d'ordenació vols mostrar i executa'l.
```{r}
pob.ord <- barrispob[order(barrispob$por.ext,decreasing=TRUE),]
pob.ord$districte <- factor(pob.ord$districte)
dotchart(pob.ord$por.ext,
         labels=pob.ord$nombarri,
         cex=0.35,
         xlim=c(0,60),
         pch=20,
         xlab="Percentatge de població estrangera")

```
EXERCICI 2
1. Carrega la base de dades EADA.sav
```{r}
library(foreign)
eada <- read.spss("R/CURSANALISIS/Sessió 2/data/EADA.sav", 
                  to.data.frame = TRUE)
```
2. Recodifica la variable MAINSTAT que mesura la situació laboral dels individus. Agrupa
els diferents valors de la variable en 3 categories: ocupats, desocupats i inactius. Els
que han respost "Otra situación" o "Negativa/No sabe", declara'ls valors perduts.
```{r}
table(eada$MAINSTAT)
```
```{r}
eada$sitlab[eada$MAINSTAT=="Trabaja a tiempo parcial"|
            eada$MAINSTAT=="Trabaja a tiempo completo"] <- "ocupats"
eada$sitlab[eada$MAINSTAT=="Desempleado"] <- "desocupats"
eada$sitlab[eada$MAINSTAT=="Estudiante"|
              eada$MAINSTAT=="Jubilado"|
              eada$MAINSTAT=="Incapacitado permanente para trabajar"|
              eada$MAINSTAT=="Dedicado a las labores del hogar, al cuidado de niños u otras personas"] <- "inactius"
eada$sitlab[eada$MAINSTAT=="Otra situación"|
              eada$MAINSTAT=="NEGATIVA/ NO SABE"] <- NA
#REODENEM LES CATEGORIES DE LA VARIABLE CATEGÒRICA
eada$sitlab <- factor(eada$sitlab, levels =c("ocupats", "desocupats","inactius"))
table(eada$sitlab)
```
3. Recodifica la variable que mesura el nivell d'estudis HATLEVEL1. Fes-ho de forma
que quedin 3 categories: una que agrupi els que no tenen cap títol acadèmic formal i
els que tenen el "Nivel básico", mantenint les altres dues ("Nivel superior" i "Nivel
medio").
```{r}
table(eada$HATLEVEL1)
```
```{r}
eada$estudis[eada$HATLEVEL1=="Nivel básico"|
               eada$HATLEVEL1=="Ninguno"] <- "Primaris"
eada$estudis[eada$HATLEVEL1=="Nivel medio"] <- "Mitjans"
eada$estudis[eada$HATLEVEL1=="Nivel Superior"] <- "Superiors"
#Comprovem que hem fet bé la recodificació
#i reordenem les categories
table(eada$HATLEVEL1,eada$estudis)

```
4. Crea una taula de contingència que relacioni el nivell d'estudis dels entrevistats
amb la seva situació laboral. Explora la funció prop.table() (pensa que l'argument
d'aquesta funció ha de ser una taula).
```{r}
t <- table(eada$sitlab, eada$estudis)
prop.table(t,2)*100
```
5. Ara has de crear una vairable EDAT a partir de la variable BIRTHYEAR. Per fer-ho has
de calcular l'edat dels entrevistats. Tingues en compte que l'enquesta es va realitzar
el 2011. Mostra la distribució de la variable EDAT mitjançant un histograma. Cuida
d'arreglar els títols dels eixos per tal que quedi presentable. Treu el títol general
del gràfic que ve per defecte. Augmenta els límits de l'eix vertical de manera que
cobreixi valors entre el 0 i el 2500. Fes que les barres siguin de color gris.
```{r}
eada$edat <- (2011-eada$BIRTHYEAR)
summary(eada$edat)
```
```{r}
hist(eada$edat,
     xlab = "Edat",
     ylab="Freqüència",
     ylim=c(0,2500),
     main="",
     col="grey")
```
6. Crea una variable categòrica (en llenguatge R, un factor) d'edat amb 3 trams d'edat:
18 ??? 35, 36 ??? 50, 51 ??? 65. ¿Quants individus es troben en cada interval d'edat?
Mostra-ho en un gràfic de barres i assegura't que en els noms de les barres els
intervals apareguin entre dos claudàtors (és a dir, "[18-35]").
```{r}
b <- c(18,35,50,65)
eada$edat.cat <- cut(eada$edat, breaks = b)
eada$edat.cat <- factor(eada$edat.cat)
t <- table(eada$edat.cat)
barplot(t,
        names.arg = c("[18-35]","[36-50]","[51-65]"))

```

