---
title: "Sessio 3"
author: "Marc Cabañas"
date: "11 juny de 2019"
output: html_document
---

```{r setup, include=FALSE}
knitr::opts_chunk$set(echo = TRUE)
```
1. Baixa les dades ceo-863.csv que hi ha en el Campus Virtual y guarda'ls en el
subdirectori /data del teu projecte de la sessió d'avui.
2. Carrega les dades a R. Les dades corresponen al Baròmetre d'Opinió Política. 3a onada 2017 - REO 863 del Centre d'Estudis d'Opinió, que inclou preferències polítiques
dels ciutadans. Tingues en compte que les columnes estan separades per punt i coma
(";") i que els decimals són comes (",").
```{r}
ceo <- read.csv("R/CURSANALISIS/Sessió 3/data/ceo-863.csv",
                sep=";",
                dec=",")
ceo[1:10,1:10]
```
3. Crea un nou data frame anomenat ceo2 que només contingui les següents variables:
P4, P30, PONDERA, C500 i C100.
```{r}
library(tidyverse)
ceo2 <- select(ceo,P4, P30, PONDERA, C500, C100)
head(ceo2)
```
4. Mira les categories de la pregunta P4 del qüestionari. Es tracta d'una pregunta sobre
la percepció dels enquestats sobre la situació econòmica de Catalunya. Transforma
la variable P4 de manera que sigui un factor anomenat P4R. Si vols, fes que les
teves categories corresponguin amb les de la pregunta del qüestionari ("Molt bona",
"Bona", etc.). Decideix què fer amb els valors 98.
```{r}
table(ceo2$P4)
```
```{r}
ceo2$P4R <- factor(ceo2$P4, levels = c(1,2,3,4,5),
                   labels = c("Molt bona","Bona","Regular","Dolenta","Molt dolenta"))
table(ceo2$P4R)
```
4. La variable P30 mesura les preferències de l'estatus polític de Catalalunya, amb
quatre opcions. Transforma la variable en un factor (P30R) i fes que les etiquetes de
les categories apareguin en la variable.
```{r}
table(ceo2$P30)
```
```{r}
ceo2$P30R <- factor(ceo2$P30, levels = c(1,2,3,4),
                    labels = c("Regió", "Com.aut.", "Estat fed","Est. indep."))
```
5. Crea una taula de contingència que creuï la percepció de la situació econòmica i les
preferències territorials dels enquestats. La variable dependent aquí és la preferència
territorial. ¿Existeix relació entre les preferències territorials i la percepció de la
situació econòmica? Si hi és, ¿en quin sentit?
```{r}
t <- xtabs(~P4R+P30R, ceo2)
round(prop.table(t,2)*100,2)
```
6. Crea ara la mateixa taula de contingència però ponderant les dades amb la variable
PONDERA. ¿Fins a quin punt canvien els resultats?
```{r}
t2 <- xtabs(PONDERA~P4R+P30R, data=ceo2)
round(prop.table(t2,2)*100,2)
```
7. Crea ara una variable dicotòmica a partir de la variable de nivell educatiu C500, amb
els únics valors següents:
. Baix: individus amb un nivell educatiu inferior a Batxillerat, BUP, COU, etc.
(nivell 5 de la variable)
. Alt: la resta d'individus
```{r}
ceo2$edu <- ifelse(ceo2$C500<5, "Baix","Alt")
ceo2$edu <- as.factor(ceo2$edu)
```
8. Afegeix aquesta tercera variable a la taula de contingència de la pregunta anterior i
compara si la relació entre preferència territorial i percepció de la situació econòmica
es manté igual en individus de nivell educatiu Baix i Alt.
```{r}
t3 <- xtabs(PONDERA~P4R+P30R+edu, data=ceo2)
round(100*prop.table(t3, margin = c(3,2)),2) 
```
```{r}
round(ftable(100*prop.table(t3, margin=c(3,2)),
             col.vars = c("P30R","edu")),2)
```
9. Fes una taula de contingència que relacioni la percepció sobre la situació econòmica
de Catalunya (P4R) amb les preferències territorials (P30R), però només per aquells
individus que hagin nascut a Catalunya (pregunta C100). ¿Quants són? ¿Els resultats
són gaire diferents que per la població general?
```{r}
table(ceo2$C100)
```
```{r}
ceo3 <- filter(ceo2,C100==1)
table(ceo3$C100)
```
```{r}
#Taula per al conjunt de la població
round(prop.table(t2,2)*100,2)
```
```{r}
#Taula pels nascuts a Catalunya
t4 <- xtabs(PONDERA~P4R+P30R, data = ceo3)
round(prop.table(t4,2)*100,2)
```
*Sessió 4: Visulització I*
1. Les dades ordres_2017.csv i partits_judicials_2011.csv contenen dades diferents:
. la primera és una base de dades que conté l'estadística oficial sobre ordres
d'allunyament en casos de violència de gènere a Espanya, per partits judicials,
corresponent a l'any 2017
. la segona és una base de dades que conté informació sobre partits judicials de
caràcter demogràfic
Carrega i fusiona les dues bases de dades en un sol data frame que tingui per nom dades
```{r}
library(tidyverse)
```

```{r}
ordres <- read.csv("R/CURSANALISIS/Sessió 4/material_s4B/data/ordres_2017.csv",
                   dec=",")
partits <- read.csv("R/CURSANALISIS/Sessió 4/material_s4B/data/partits_judicials_2011.csv")

#fusió de les bases de dades
names(partits) <- c("partit_id","nom_partit","població","superficie","municipis","comun","prov")
dades <- merge(ordres, partits, by="partit_id", all.x = TRUE)
```

