---
title: "Exercicis refets"
author: "Marc Cabanas"
date: "11 juny de 2019"
output:
  html_document:
    df_print: paged
---

```{r setup, include=FALSE}
knitr::opts_chunk$set(echo = TRUE)
```

Sessió 1 - Exercici 1

Defineix un objecte anomenat a i fes que sigui un vector de 4 elements que siguin els nombres enter del 5 al 8, ambdós inclosos.

a) Llista el segon element de a
```{r}
a <- 5:8

a[2]
```
b) Llista el quart element de a
```{r}

a[4]
```
c) Calcula el producte dels elements segon i quart de a
```{r}

a[2]*a[4]
```
assigna els nombres enters 3 i 4 a un objecte b, després utilitza b per extreure els elements tercer i quart de l'objecte a.

```{r}
b <- c(3,4)
a[b]
```
Extreu tots els elements de a excepte el segon element
```{r}
a[-2]
```
Extreu tots els elements de a excepte els elements tercer i quart
```{r}
a[-c(3,4)]
```
2. Defineix una matriu amb tres files i tres columnes, en la qual els elements siguin els enters de l'1 al 9, de manera que la primera fila contingui els enters de l`1 al 3, la segona del 4 al 6 i la tercera del 7 al 9
```{r}
c <- matrix(1:9, ncol = 3, byrow = TRUE)

c[2,2]

```
Extreu i llista els valors de tota la segona fila
```{r}
c[2, ]
```
Extreu i llista els valors de total la tercera columna
```{r}
c[,3]
```
3. Defineix un objecte que sigui un dataframe que tingui els mateixos valors que la matriu definida a l'apartat 2 d'aquest exercici

a) Extreu el valor de la segona variable, segona observació
```{r}
d <- data.frame(c)
d[2,2]
```
Extreu totes les dades corresponents a la segona observació
```{r}
d$X2[2]
```
```{r}
#3(B)
d[2,]
```
c) Extreu tota la tercera variable
```{r}
d$X3
```
4. Crea un objecte amb quatre valors numèrics i un objecte amb dos valors de caràcter.
(a) Fes servir la funció list() per crear un objecte que sigui una llista dels dos
objectes uqe acabes de crear.
(b) Examina l'objecte llista que acabes de crear.
(c) Utiliza la funció names() per canviar els noms dels sub-objectes que composen
la llista que acabes de crear.
(d) Examina la llista un altre cop.

```{r}
#Creem els dos objectes
e <- c(3,4,5,6)
f <- c("a", "b")

#4(a)
g <- list(e,f)

#4 (b)
g
```
```{r}
#4(c)
names(g) <- c("nombres","lletres")

#4(d)
g
```
5. Crea un objecte que sigui la repetició (10 vegades) d'una seqüència numèrica de tots
els nombres parells entre l'1 i el 50.

```{r}
rep(seq(2,50,2), times=10)
```
##Sessió 1- Exercici 2

Carregar les dades
```{r}
data("USArrests")
```
Origen de les dades
```{r}
?USArrests
```
1. Explora les dades.
. Quina és la unitat d'anàlisi en aquesta base de dades?
. Quin tipus d'objecte és USArrests? I quants casos hi ha?
. Quin és el nivell de mesura de les variables? (pista: prova la funció class()
amb els objectes dels quals vulguis saber el tipus)
```{r}
#Unitat d'anàlisi de la base de dades és l'estat
class(USArrests)
```
```{r}
nrow(USArrests) #Per saber el nombre de casos
```
```{r}
class(USArrests$Murder) #Nivell de mesura de la variable Murder
```
2. Prova la funció head(USArrests) i comprova la diferència entre ella i executar
USArrests directament a la consola
```{r}
head(USArrests)
```

```{r}
USArrests
```
3. Mostra els valors de les quatre variables per a la desena observació
```{r}
USArrests[10,]
```
4. Mostra tots els valors de la variable Assault.
```{r}
USArrests$Murder
```
5. Extreu la xifra de detencions per assassinat (Murder) del vuitè estat
```{r}
USArrests[8,1]
```

6. Calcula els principals indicadors sintètics (mitjana, mediana, desviació típica) de les
quatre variables. Són simètriques, aquestes variables? En quin sentit? (pista: fes-ho
primer separadament indicador a indicador; deprés prova la funció summary() amb
una de les variables; finalment, prova summary() amb tot el data frame de cop.)
```{r}
#Murder (es pot repetir per a les altres variabels)
mean(USArrests$Murder)
```
```{r}
median(USArrests$Murder)
```
```{r}
sd(USArrests$Murder)
```
```{r}
#També es pot provar amb summary ()
summary(USArrests)
```
7. Fes boxplot() amb cada variable per obtenir un diagrama de caixa. Què et diu aquest
gràfic sobre la distribució de la variable? (Compara cada gràfic amb els descriptius
de cada variable de la pregunta 6.)
```{r}
boxplot(USArrests$Murder, main="Murder")
```
```{r}
boxplot(USArrests$Assault, main="Assault")
```
```{r}
boxplot(USArrests$UrbanPop, main= "Urban population")
```
```{r}
boxplot(USArrests$Rape, main="Rape")
```

